臺灣臺中地方法院民事裁定
111年度中簡聲字第95號
聲  請  人  劉秀月  
相  對  人  中租迪和股份有限公司

法定代理人  陳鳳龍  
上列當事人間停止執行事件，本院裁定如下：
    主    文
聲請駁回。
聲請程序費用由聲請人負擔。
    理    由
一、聲請意旨略以：兩造間給付票款事件，經鈞院以111 年度司
    執字第106886 號（下稱系爭執行事件）受理在案，並陳明
    相對人先前所受償之金額非但未告知聲請人，如今又向聲請
    人索取近7年之利息，聲請人前後加總共需償還新臺幣(下同
    )41萬元餘，相對人索討無度，為此聲請鈞院裁定系爭執行
    事件於本案訴訟終結前，停止強制執行等語。
二、按有回復原狀之聲請，或提起再審或異議之訴，或對於和解
    為繼續審判之請求，或提起宣告調解無效之訴、撤銷調解之
    訴，或對於許可強制執行之裁定提起抗告時，法院因必要情
    形或依聲請定相當並確實之擔保，得為停止強制執行之裁定
    ，強制執行法第18條第2 項定有明文。惟債務人聲請裁定停
    止強制執行程序，應以該執行程序尚未終結為必要，若所聲
    請停止之執行事件執行程序業已終結者，即無停止執行之實
    益可言。
三、經查，系爭執行程序經本院執行處於111 年8 月12日核發扣
    押命令，禁止債務人（即聲請人）在173,167 元及自104 年
    11月4 日起至110 年7 月19日止，按週年利率百分之20計算
    之利息，與自110 年7 月20日起至清償日止，按週年利率百
    分之16計算之利息之範圍內收取對第三人（即華南商業銀行
    股份有限公司水湳分公司）之存款債權或為其他處分，第三
    人亦不得對債務人清償；惟因華南商業銀行股份有限公司水
    湳分公司已於111 年8 月16日陳報「債務人現有存款扣除第
    三人收取之手續費後，不足新台幣1,000元，依執行命令不
    予扣押」等語；另中華郵政股份有限公司台中郵局亦於同日
    具狀陳明未達最低執行金額，無從扣押；且經本院執行處查
    覆債務人（即聲請人）之勞、健保及集保開戶等資料，均分
    別查無資料或財產可供執行，並經本院執行處111 年8 月22
    日中院平民執111司執辰字第106886 號函已檢還債權人原繳
    債權憑證等節，足見本件因扣押無著、執行無效果而終結，
    此經本院調閱前開強制執行案卷全卷查核屬實。則前開強制
    執行事件之執行程序已因執行無效果而終結，是聲請人聲請
    停止執行，並無保護必要，本件聲請無從准許，應予駁回。
四、依強制執行法第30條之1，民事訴訟法第95條、第78條，裁
    定如主文。　　
中　　華　　民　　國　　111 　年　　9 　　月　　14　　日
                  臺灣臺中地方法院臺中簡易庭
                              法　官　陳航代
以上正本係照原本作成。
如不服本裁定，應於送達後10日內，向本院提出抗告狀及表明抗
告理由，並繳納抗告費新臺幣1,000 元。
中　　華　　民　　國　　111 　年　　9 　　月　　14　　日
                              書記官  王梓芸